Inventaris van het archief van de heerlijkheid Voshol, 1543-1835
Nationaal Archief, Den Haag
- DE HEERLIJKHEID VOSHOL
  - Bijzonder, B
    - Bestuur, 4.
      - algemeen
        - Register van verordeningen betreffende Zwammerdam en Reeuwijk, 1561-1837.; ---; 1 band
          2. Zie: Des Tombe, nummer toegang ##, inv.nr. 1464.
        - Verordeningen van Johan Wolfert van Brederode betreffende de heerlijkheid Voshol, 1636-1648; afschriften, z.j., [1636-1648 en z.j.]; 63; 2 katernen en 1 stuk
        - Akte van bevestiging door het Hof van Holland van een verordening op onbevoegde chirurgijns en vroedvrouwen in Voshol, gemaakt door Cornelis van Aerssen, 1737; afschrift, z.j., [1737 en z.j.]; ---; 1 katern
          Zie: Offem, nummer toegang 3.19.66, inv.nr. 1202.
      - bijzonder
        - Stukken betreffende de vergunning door het hoogheemraadschap Rijnland aan Wolfert van Brederode om watermolens in de heerlijkheid te mogen plaatsen, 1543.; 64; 2 katernen
        - Verordeningen van baljuw, schouten en welgeborenen van de heerlijkheid Voshol betreffende de vestiging van vreemdelingen, 1628-1646; met bijlage, 1654-1660., [1628-1660]; 65; 2 katernen en 1 stuk
        - Verordening van baljuw, schouten en ambachtsbewaarders van Voshol op raddraaierij, z.j.; met bevestiging door de Staten van Holland, 1646., [1646 en z.j.]; ---; 1 katern
          2. Zie: Van Aerssen, nummer toegang 1.10.01, inv.nr. 508.
        - Verordeningen van de Staten van Holland betreffende de afhoring der ambachtsrekeningen, 1704-1710.; 66; Gedrukt; 2 stukken
        - Stukken betreffende de verlenging van vrijdom van grafelijke en Wassenaarse tol voor de heerlijkheid Voshol, 1716-1763.; 67; 1 omslag
    - Documentatie, 5.
      - belening
        - Akte van belening door Jacob van Wassenaar van Neeltje Stolk met 2 morgen in Wollefoppen, 1680.; 68; 1 charter
          Diende volgens een dorsale aantekening als voorbeeld.
      - rentmeester
        - Memorie in een geschil tussen Adriaan van Cuyk, heer van Meteren, en Dammas van Slingeland, rentmeester, betreffende diens ambtelijke plichten, z.j.; afschrift, z.j., 69; 1 katern
      - heerlijke rechten
      - waag
        - Verordeningen op de waag van Amsterdam, Gouda en Leiden, 1595-1694.; 70; 1 deel en 1 katern; Gedrukt
      - nering
        - Stukken betreffende de grutterij in Alkemade, Maasland en Maassluis, 1666-1725.; 71; 1 omslag
      - visserij
        - Verordening van Johan van Wassenaar op het stropen van vis in Hazerswoude, 1661; met akte van bevestiging door het Hof van Holland, 1661., 72; Gedrukt; 1 stuk
      - tienden
        - Akte van verpachting door Johan Meerman van de grafelijke tienden in Woerden en Bodegraven, z.j.; afschrift, z.j., 73; 1 stuk
      - kerk en school
        - Instructie van Jacob van Wassenaar voor Arnout de Zoete, schoolmeester van Woubrugge,1653; afschrift, 1722; 74; 1 stuk
        - Verordeningen op het beluiden en begraven der doden in Aarlanderveen, Esselijkerwoude, Gnephoek, Hazerswoude, Oudshoorn en Vianen, 1674-1760.; 75; 3 katernen en 2 stukken
        - Instructie van schout, schepenen en ambachtsbewaarders van Aalsmeer voor arm- en kerkmeesters, 1707; met bevestiging door het Hof van Holland, 1708., [1707, 1708]; 76; Gedrukt p; 1 stuk
        - Memorie van de stad Haarlem, bezitster van de heerlijkheid Kalslagen, betreffende de benoeming van Matthijs Overhout, schoolmeester, tot doodgraver om grafschennis in Kalslagen te voorkomen, 1711; afschrift, z.j., [1711 en z.j.]; 77; 1 stuk
        - Verordening van Anna Hendrina van Wassenaar waarbij wordt verboden om naast de dorpsschool van Esselijkerwoude een andere op te richten, 1715; afschrift, z.j., [1715 en z.j.]; 78; 1 stuk
        - Akte van bevestiging door de Staten van Holland van de inwoners van Noordwijk in erflatingen aan Roomse armen, ouden van dagen en wezen aldaar, te bevestigen door heer en gerecht, 1718; afschrift, z.j., [1718 en z.j.]; 79; 1 katern
        - Akte van bevestiging door Gecommitteerde Raden van kerkmeesters van Vianen in het recht op betaling voor zitplaatsen in de kerk, 1760.; 80; Gedrukt; 1 stuk
      - bestuur
        - Akte van overdracht door Dirk de Mandenaar van een gouden nobel op een huis in Zwammerdam aan het St. Katherijnegasthuis te Leiden, 1449; met bijlage, 1442; afschriften, 1677., [1449, 1442, 1677]; 81; 1 stuk
          Volgens een dorsale aantekening verzameld, omdat uit deze teksten bleek dat Jan Willemsz. van Brederode schout van Zwammerdam, Reeuwijk en Ter Aar was.
        - Stukken betreffende verordeningen op de vestiging van vreemdelingen in Aalsmeer en Maassluis, 1668-1705.; 82; 2 stukken
        - Verordening van Anna Katharina van Renesse op straatschenderijen en brandstichtingen in Hazerswoude, 1702; met bevestiging door het Hof van Holland, 1702., 83; Gedrukt; 1 stuk
        - Stukken betreffende reglementen van de ambachten Lekkerkerk, Maassluis, Moordrecht, Oud- en Nieuw Goudriaan en Warmond, 1711-1722 en z.j.; 84; 1 omslag
      - waterstaat
        - Stukken betreffende droogmakerijen en de ermee samenhangende belastingvrijdom in Alkemade, Leimuiden, Moordrecht, Nieuwerkerk, Rijnsaterwoude, Sloterdijk, Zevenhoven en Zuid-Waddinxveen, 1646-1727.; 85; 1 omslag
        - Stukken betreffende vervening in Esselijkerwoude, Noord-Waddinxveen en Oudshoorn, 1706-1738.; 86; 2 katernen en 3 stukken
      - financiën
        - Akte van overeenkomst van Hendrik van Blijdestein, schout, met ingezetenen van Bodegraven betreffende de afhoring van de ambachtsrekening over 1642-1643, z.j.; afschrift, z.j., [1642-1643 en z.j.]; 87; 1 stuk
        - Stukken betreffende de inning der verpondingen en salarissen van de gaarders in Engelen, Hazerswoude, Jaarsveld, Lekkerkerk, Maassluis, Oud Alblas, Ouder-Amstel, Ouderkerk, Papendrecht, Strijen, Valkenburg en Warmond, 1660-1714.; 88; 1 omslag
        - Stukken betreffende kwijtschelding van verpondingen, surséance van betaling wegens verlaten landen, sterfte van vee en wanbeheer van bestuurders in Aarlanderveen, Benthuizen, Biesland, Bleiswijk, Koudekerk, Muiden, Nieuwkoop, Vriezekoop, Vrijenban, Zegwaard, Zevenbergen, Zevenhoven, Zoeterwoude en Zuid-Waddinxveen, 1683-1726.; 89; 1 pak
        - Resoluties van Gecommitteerde Raden betreffende kwijtschelding van de verpondingen van het ambacht Schoot en royement uit het kohier, omdat het vrijwel geheel uit water bestaat, 1699-1708; afschriften, z.j., [1699-1708 en z.j.]; 90; 1 katern en 2 stukken
        - Akte van bevestiging door de Staten van Holland van Gillis van Hesse in het recht op de heffing van accijnsen op wijn, bier en turf wegens de slechte staat van de financiën van het ambacht Piershil, 1703; afschrift, z.j., [1703 en z.j.]; 91; 1 katern
        - Memorie betreffende bijdragen in de verpondingen wegens slagturven in Zevenhoven over, 1674-1716, z.j.; 92; 1 stuk
        - Rekening van schout en ambachtsbewaarders van Berkel en Rodenrijs van het sluisgeld, 1721; afschrift, z.j., [1721 en z.j.]; 93; 1 katern
    - Zorg voor het archief, 6.
      - Staat van stukken betreffende de heerlijkheid, overgedragen aan Pieter van Leiden, zaakwaarnemer, 1706.; 94; 1 katern
      - Staat van stukken betreffende de heerlijkheid, overgedragen aan Dionysius Marsbach, rentmeester, 1710; met bijlage, 1710., 95; 1 katern
      - Lijst van stukken betreffende de heerlijkheid, 1723.; 96; 1 stuk
- DE HEERLIJKHEID ZWAMMERDAM
  - Betwisting, a.
    - Briefwisseling tussen Cornelis van Aerssen en diverse personen betreffende de betwisting van zijn patronaatsrecht door de kerkeraad van Zwammerdam, 1711-1712.; 97; 1 omslag
    - Stukken betreffende een geschil tussen de heer van Voshol en Bruno van der Dussen, ingeland van de Binnenpolder, over de afhoring van de ambachts- en polderrekeningen en de kosten van de Zwammerdamse wipbrug, 1719-1725.; 98; 1 omslag
    - Stukken betreffende een geschil tussen Cornelis van Aerssen en ambachtsbewaarders over de afhoring van de ambachtsrekening, 1720-1721; met bijlagen, 1672-1719; afschriften, z.j., [1672-1721 en z.j.]; 99; 1 omslag
    - Stukken betreffende een geschil tussen Cornelis van Aerssen en Jacob Langendam voor ingezetenen van Zwammerdam over hun recht op afschriften van de ambachtsrekening met bijlagen, 1747-1760 en z.j.; 100; 1 pak
    - Stukken betreffende een geschil tussen Cornelis van Aerssen en ambachtsbewaarders over hun rechten op de aanstelling van functionarissen, de bevoegdheden van de schout en de toegang tot de ambachtskist, 1761-1762.; 101; 1 omslag
    - Stukken betreffende een geschil tussen Cornelis van Aerssen en Jacob Langendam voor ambachtsbewaarders over zijn recht om ambachtsbewaarders aan te stellen en de posten van schout, secretaris en bode in de ambachtsrekening, 1763-1767.; 102; 1 omslag
    - Missive van ambachtsbewaarders aan Albert Nikolaas van Aerssen Beijeren betreffende zijn medeweten van hun besluiten en de wering van een derde gerechtsdienaar ten laste van het ambacht, 1767.; 103; 1 stuk
  - Begrenzing van de heerlijkheid, b.
    - Stukken betreffende een geschil tussen Zwammerdam en Reeuwijk over de grens tussen beide ambachten en de vraag of Voshol zowel Reeuwijk als Zwammerdam omvat, 1592-1596; met bijlagen, 1489-1521; afschriften, 1594., [1489-1596]; 104; 1 omslag
  - Beheer, c.
    - Personeel, 1.
      - Schout, secretaris en bode
        - aanstelling
          - Stukken betreffende de aanstelling door de heer van Voshol van de schout, secretaris en bode van Zwammerdam, 1677-1762.; 105; 1 omslag
          - Akte van aanstelling door Cornelis van Aerssen van Cornelis Brandt tot substituut van de schout, secretaris en bode, 1745; afschrift, z.j., [1745 en z.j.]; 106; 1 stuk
        - uitoefening van functie
          - Stukken betreffende de verwaarlozing door Dionysius Marsbach, schout, van zijn taak, 1716-1718.; 107; 1 omslag
          - Brief van Albert Nikolaas van Aerssen Beijeren aan Nikolaas Teyssen, schout, betreffende diens aanmatigingen, z.j.; 108; 1 stuk
        - salaris
          - Stukken betreffende een geschil tussen Helena van Manderscheid en Cornelis van Cats, schout, over zijn ambtelijke kosten, 1618.; 109; 2 stukken
          - Stukken betreffende de posten van schout, secretaris en bode in de rekeningen van het ambacht, de polder en de verpondingen, 1715-1725; met bijlagen, 1666-1702; afschriften, z.j., [1666-1725 en z.j.]; 110; 1 omslag
          - Verordening van schout en ambachtsbewaarders op de salarissen van schout, secretaris en bode wegens de brandschouw, 1712; met bevestiging door de heer van Voshol, 1721., [1712, 1721]; 111; 1 stuk
          - Akte van overeenkomst van ambachtsbewaarders met Jacob Lietaert, schout, secretaris en bode, betreffende zijn salaris wegens diensten aan het ambacht, 1725; met afschrift, z.j., [1725 en z.j.]; 112; 2 stukken
          - Brief van Cornelis Drijfhout, procureur, aan Cornelis van Aerssen betreffende de vacatiegelden van de schout en de veertigste penning, 1748.; 113; 1 stuk
      - Secretaris
        - Akte van aanstelling door Cornelis van Aerssen van Jan Verruyt tot substituut van de secretaris en bode, 1749; afschrift, z.j., [1749 en z.j.]; 114; 1 stuk
          Zie ook: inv.nrs. 36-37.
        - Brieven van Guillaume en Cornelis Brack aan de zaakwaarnemer van de erfgenamen van Albert Nikolaas van Aerssen Beijeren betreffende de benoeming van Guillaume tot secretaris van Zwammerdam en Reeuwijk en van Cornelis tot substituut van de secretaris van Reeuwijk, 1817.; 115; 3 stukken
      - Bode
        - Akte van aanstelling door Cornelis van Aerssen van een substituut van de bode, 1751-1759; afschriften, z.j., [1751-1759 en z.j.]; 116; 2 stukken
        - Stukken betreffende de aanstelling door Albert Nikolaas van Aerssen Beijeren van een bode, 1767-1768.; 117; 5 stukken
    - Rechten verbonden aan de heerlijkheid, 2.
      - Waag
        - bouw
          - Rekening van Johannes Paludanus wegens de bouw van de waag, 1682.; 118; 1 stuk
        - gewichten
          - Stukken betreffende het gebruik van gewichten in de waag, 1622, 1720 en z.j.; 119; 4 stukken
        - weging
          - Staten van weging in de waag, 1679-1697.; 120; 1 omslag
        - inkomsten
          - Staten van inkomsten uit de waag, 1710-1711; met bijlagen, 1710., 121; 1 omslag
        - bediening
          - Akten van overeenkomst van Cornelis van Aerssen met Cornelis Boterman en Cornelis Brandt betreffende het houden van de waag, 1730-1752.; 122; 2 stukken
        - wederwaardigheden
          - Stukken betreffende het beslag door de deurwaarder der gemenelandsmiddelen op partijen kaas, 1662-1668.; 123; 4 stukken
          - Ordonnanties van de deurwaarder der gemenelandsmiddelen om de inkomsten uit de waag over te geven aan Cornelis van den Hoeck, pachter van de waag in Leiden en Rijnland, 1672; afschriften, z.j., [1672 en z.j.]; 124; 2 stukken
          - Verordening betreffende de heffing van belastingen op de waag, 1710-1711.; 125; 1 katern
          - Briefwisseling tussen Cornelis van Aerssen en diverse personen betreffende het totaal van de pachtsom van de waag van Zwammerdam en de verdeling over de pachters, 1748; met bijlagen, 1723-1725; afschriften, z.j., [1748, 1723-1725 en z.j.]; 126; 7 stukken
      - Tienden
        Zie ook: Des Tombe, inv.nr. 1749.
        - algemeen
          - Memorie van Cornelis van Aerssen betreffende de henneplanden van Zwammerdam, 1711.; 127; 1 stuk
        - afkoop
          - Akte van bevestiging door de Staten van Holland van de overeenkomst van Wolfert van Brederode met schout en schepenen van Reeuwijk inzake de afkoop van de henneptienden van Reeuwijk en Zwammerdam voor 12 of 15 stuivers per hont, 1622; afschrift, 1622., 128; 1 katern
        - meting
        - algemeen
          - Kwitantie van Floris Damen wegens betalingen voor uitgevoerde metingen van hennepland in Zwammerdam en Reeuwijk, 1697.; 129; 1 stuk
        - bijzonder
          - Leggers van gemeten henneplanden in Zwammerdam en Reeuwijk, 1627-1688 en z.j.; 130-133; 4 katernen en 2 stukken
            - In de Wijk, Voshol, de Wonne en Oud-Reeuwijk, 1627., 130
            - In 's-Gravenbroek, Nieuwdorp, Randenburg, de Tempel en Oud-Reeuwijk, 1658; met bijlage, 1658. 1658, 131; 1 katern en 1 stuk
            - In Vogelenzang, 's-Gravenbroek, Oud-Reeuwijk, Nieuwdorp, Randenburg, Zwammerdam, Oud-Bodegraven en Vettenbroek, 1688; met bijlage, z.j. [1688 en z.j.], 132; 1 katern en 1 stuk
            - In Bodegraven, Broekvelden, de Wijk en de Wonne, z.j., 133; 2 katernen
          - Staten van ontvangsten van de henneptienden van Zwammerdam en Reeuwijk, 1676-1715.; 134; 1 pak
        - verpachting
        - algemeen
          - Brieven van Dionysius Marsbach, rentmeester, aan Cornelis van Aerssen betreffende de verpachting van de koren- en henneptienden in Zwammerdam en Reeuwijk, 1712-1713.; 135; 2 stukken
        - bijzonder
          - Akten van verpachting van de tienden van Zwammerdam en Reeuwijk, 1630-1631.; 136; 2 katernen
          - Akten van verpachting van de tienden van Zwammerdam, 1643-1699; met bijlagen, 1677-1699., 137; 1 pak
          - Akte van verpachting van de korentienden van Zwammerdam, Reeuwijk en Ter Aar, 1710.; 138; 1 katern
          - Staten van de verpachting van de tienden van Zwammerdam en Reeuwijk, 1714-1715.; 139; 2 stukken
      - Veer
        - aanstelling
          - Lijst van namen van schippers van Zwammerdam, de Overtogt, Reeuwijk en Ter Aar op Amsterdam, Gouda, 's-Gravenhage, Haarlem, Leiden, Rotterdam en Utrecht over, 1691-1756, z.j.; 140; 1 katern
          - Stukken betreffende de aanstelling door de heer van Voshol van schippers van Zwammerdam, de Overtogt en Aarlanderveen op Amsterdam, Gouda en Leiden, 1691-1765.; 141; 1 pak
          - Stukken betreffende de aanstelling door de heer van Voshol van schippers van Zwammerdam en Ter Aar op Rotterdam en Dordrecht, 1695-1727.; 142; 2 katernen en 3 stukken
          - Stukken betreffende de aanstelling door de heer van Voshol van schippers van Zwammerdam en de Overtogt op Utrecht, 1711-1765.; 143; 1 omslag
          - Stukken betreffende de aanstelling door de heer van Voshol van schippers van Zwammerdam en de Overtogt op 's-Gravenhage, 1717-1732.; 144; 1 omslag
          - Akte van aanstelling door Albert Nikolaas van Aerssen Beijeren van Willem Keg tot schipper van Zwammerdam op Nieuwkoop, 1769; afschrift, z.j., [1769 en z.j.]; 145; 1 stuk
        - wederwaardigheden
          - Briefwisseling tussen Adriaan van Sterreveld, zaakwaarnemer van William Paulet, en Dirk van Stopenburg, schout, betreffende moeilijkheden van een schippersweduwe, wier schip in Zwammerdam aan de ketting is gelegd, 1698.; 146; 4 stukken
          - Stukken betreffende een geschil tussen Cornelis van Aerssen en Heyme van der Heyden, schipper van Zwammerdam op Gouda, over het recognitiegeld, 1748-1749.; 147; 3 stukken
      - Nering
        - Stukken betreffende de toelating door de heer van Voshol van grutters in Zwammerdam, 1719-1748 en z.j.; 148; 1 omslag
        - Brief van Abraham Daasdonk te Zwammerdam aan Cornelis van Aerssen betreffende een rekest om vergunning een smederij te mogen beginnen, 1736.; 149; 1 stuk
        - Stukken betreffende een verzoek van Bregje van Wieringen, grutter in Zwammerdam, aan Cornelis van Aerssen om haar zaak uit te mogen breiden over Reeuwijk, 1751-1752.; 150; 5 stukken
        - Stukken betreffende een geschil tussen Cornelis van Aerssen en Bregje van Wieringen, grutter,over achterstallig recognitiegeld, 1757-1759; met bijlagen, 1725-1735., [1757-1759, 1725-1735]; 151; 1 omslag
        - Akte van toezegging door Jan Dul en Trijntje van Dijk, zijn vrouw, van een jaarlijkse recognitie voor het houden van het rechthuis (in Zwammerdam), 1764.; 152; 1 stuk
      - Visserij
        - Akte van verpachting door Dionysius Marsbach, rentmeester, van de visserij in de Rijn tussen de Zwammerdamse en Bodegraafse brug, 1707.; 153; 1 katern
        - Stukken betreffende een geschil tussen Cornelis van Aerssen en erfgenamen van Jacob van Blijdestein over achterstallige recognitiegelden voor het schoutambt en de visserij in de Rijn, 1722-1724.; 154; 1 charter en 1 omslag
      - Kerk
        - predikant
          - Stukken betreffende het komen en gaan van predikanten te Zwammerdam, 1757-1781.; 155; 1 omslag
          - Stukken betreffende de vraag in welke rekening de kosten van de beroeping van een predikant moeten worden opgevoerd, 1766.; 156; 2 stukken
        - pastorie
          - Brief van Cornelis van Aerssen aan schout en kerkmeesters betreffende herstelwerkzaamheden aan pastorie en kerk door een timmerman, 1756; afschrift, z.j., [1756 en z.j.]; 157; 1 stuk
          - Stukken betreffende een geschil tussen Cornelis van Aerssen en kerkmeesters enerzijds en mr. Hugo van Son anderzijds over de grens tussen de pastorie en diens buitenplaats Buytendorp, 1757-1758; met bijlagen, 1726-1753; afschriften, z.j., [1757-1758 1726-1753 en z.j.]; 158; 1 omslag
        - koster, voorlezer en schoolmeester
        - aanstelling
          - Stukken betreffende aanstelling en ontslag door de heer van Voshol van de koster, voorlezer en schoolmeester van Zwammerdam, 1637-1719.; 159; 1 omslag
          - Stukken betreffende de aanstelling door de heer van Voshol van substituten voor Adriaan de Roos, koster, voorlezer en schoolmeester van Zwammerdam, 1752-1767.; 160; 1 omslag
        - salaris
          - Verordeningen van schout en kerkmeesters op het kopen van graven, het begraven en beluiden der doden en het recht van de koster, 1701-1727; concept en afschrift, z.j., [1701-1727 en z.j.]; 161; 2 katernen
          - Stukken betreffende het salaris van Adriaan de Roos, koster, voorlezer en schoolmeester van Zwammerdam, 1719-1726.; 162; 1 omslag
        - graven
          - Stukken betreffende de graven in de kerk, 1719-1727 en z.j.; 163; 1 omslag
        - kerk
          - Rekest van schout en ambachtsbewaarders van Zwammerdam aan Cornelis van Aerssen om de kosten van herstel en onderhoud van toren en uurwerk en het huis van de schoolmeester over die van Zwammerdam te mogen omslaan, z.j.; met gunstige beschikking, 1730; afschrift, z.j., [1730 en z.j.]; ---; 1 stuk
            Zie: Des Tombe, nummer toegang ##, inv.nr. 1481.
          - Brieven van Nikolaas Teyssen, substituut-schout, en kerkmeesters aan Cornelis van Aerssen betreffende een geschil over de uitvoering van herstelwerkzaamheden aan de kerk, 1756.; 164; 5 stukken
          - Brieven van Nikolaas Teyssen, schout, en kerkmeesters aan Albert Nikolaas van Aerssen Beijeren betreffende herstelwerkzaamheden aan de kerk, 1767-1768.; 165; 4 stukken
          - Brief van J. Wolmer, lid van de kerkeraad, aan Albert Nikolaas van Aerssen Beijeren betreffende het onderhoud van het kerkepad naast het huis van Nikolaas Teyssen, 1767.; 166; 1 stuk
        - banken
          - Stukken betreffende de vier herenbanken in de kerk, 1715.; ---; 1 omslag
            Zie: Des Tombe, nummer toegang ##, inv.nr. 1480.
          - Briefwisseling tussen Cornelis van Aerssen en Hendrik de Roos, kerkmeester, betreffende de aanstelling van Cornelis Brandt tot hoofdontvanger der landsbelastingen en diens plaats in de hoge bank van de kerk, 1748-1749.; 167; 6 stukken
          - Brieven van Nikolaas Teyssen, schout, en François de Bas, procureur, aan Albert Nikolaas van Aerssen Beijeren betreffende de zitplaatsen van baljuw en welgeboren mannen in de kerk, 1770.; 168; 2 stukken
        - kerkmeester
        - algemeen
          - Stukken betreffende de benoeming van kerkmeesters in Zwammerdam, 1818-1819.; 169; 2 stukken
        - bijzonder
          - Briefwisseling tussen Albert Nikolaas van Aerssen Beijeren en schout en kerkmeesters van Zwammerdam, 1767-1777.; 170; 7 stukken
      - School
        - Stukken betreffende de aanstelling door de heer van Brederode van de schoolmeester van Zwammerdam, 1637-1661.; 171; 2 stukken
          Zie ook: inv.nrs. 159-162.
        - Brief van N.N. aan Zarafijn betreffende de verwijdering van de weduwe van een schoolmeester uit het schoolmeestershuis, z.j.; afschrift, z.j., 172; 1 stuk
    - Eigendommen en financiën, 3.
      - eigendommen
        - Akte van overdracht door de erfgenamen van Arnoldus Camerick van 12 morgen en 13 morgen 3 hont in Zwammerdam aan Cornelis van Aerssen, 1717; met bijlagen, 1715-1733., 173; 1 charter en 1 omslag
        - Akte van overdracht door Marietje Rietveld van 5 morgen 2 hont en 7 morgen in Zwammerdam aan Cornelis van Aerssen, 1720; met retroacta, 1681-1688, en bijlagen, 1715-1720., 1681-1688, 1715-1720; 174; 3 charters en 1 omslag
          - 1720, 174.1
          - 1688, 174.2
          - 1681, 174.3
          - Overige stukken (niet apart geborgen), 174
      - financiën
      - algemeen
        - Staat van ontvangsten en uitgaven van de goederen in Zwammerdam over, 1717-1727, z.j.; 175; 1 stuk
        - Rekening van Cornelis Mijs van de goederen in Zwammerdam en Ter Aar, 1721-1724.; 176; 1 stuk
      - bijzonder
        - Legger van Brederode's pacht op huizen en erven in Zwammerdam en Oud-Bodegraven en de henneplanden aldaar, 1626.; 177; 1 katern
        - Stukken betreffende de ontvangst van Brederode's pacht, 1668-1698 en 1766.; 178; 3 stukken
        - Rekeningen van Cornelis Mijs van de goederen, gekocht van Arnoldus Camerick en Marietje Rietveld, in de Wijk, 1717-1752; met bijlagen, 1717-1752 en 1767., 179; 1 pak
        - Akten van verpachting door Cornelis Mijs van haver, gras en etgroen van de goederen, gekocht van Arnoldus Camerick en Marietje Rietveld, 1717-1750.; 180; 1 pak
        - Stukken betreffende de verpachting van opgaand hout van de goederen, gekocht van Marietje Rietveld en Arnoldus Camerick, 1717-1725.; 181; 1 omslag
  - Bestuur, d.
    - Algemeen
      - Brieven van Jacob van Blijdestein, Johannes Bosman en Nikolaas Teyssen, schouten van Zwammerdam, aan Cornelis van Aerssen, 1719-1767; met bijlage, 1724., [1719-1767, 1724]; 182; 1 omslag